臺灣新北地方法院刑事判決　　　　　 110年度審簡上字第10號
上　訴　人　臺灣新北地方檢察署檢察官
被　　　告　陳明岐




上列上訴人因被告傷害案件，不服本院中華民國109 年12月31日
所為之109 年度審簡字第957 號第一審刑事簡易判決（起訴案號
：109 年度偵字第4539號），提起上訴，本院管轄第二審之合議
庭判決如下：
    主  文                                              
上訴駁回。
    事實及理由
一、本案經本院審理結果，認原審以被告陳明岐所為，係犯刑法
    第277 條第1 項之普通傷害罪，其先後傷害告訴人李祥君身
    體之行為，係於密切接近之時間及同地實行，各行為之獨立
    性亟為薄弱，依一般社會健全觀念，在時間差距上難以強行
    分開，應視為數個舉措之接續施行，且係出於同一傷害告訴
    人之目的，顯係基於單一犯意，侵害同一法益，應合為包括
    之一行為而侵害單一法益予以評價，屬接續犯，而依刑事訴
    訟法第449 條第2 項、第3 項、第450 條第1 項、第454 條
    ，刑法第277 條第1 項、第41條第1 項前段、第38條第2 項
    前段，刑法施行法第1 條之1 第1 項等規定，併審酌被告對
    於人際間之相處往來，本應思及彼此尊重，如遇爭端或心有
    不滿，猶應秉持理性與和平之態度處理解決，斷不可動輒以
    暴力相向，而置他人身體安全於不顧，其竟僅因一時行車糾
    紛，即率爾出手傷害告訴人之身體，所為甚屬不該，又事後
    雖與告訴人達成和解，然未依約履行，自不宜輕縱之，惟念
    及被告犯後尚知坦承犯行，態度尚可，兼衡酌其犯罪之目的
    、行為時未受特別刺激、使用手段危險性高、全案情節及其
    平日生活與經濟狀況、智識程度、品性素行、告訴人所受傷
    勢等一切情狀，量處有期徒刑5 月，並諭知易科罰金之折算
    標準，另宣告沒收扣案被告犯本案用之電纜線1 支，其認事
    用法均無違誤，量刑亦屬妥適，應予維持，茲除證據部分補
    充「被告陳明岐於本院準備程序中之自白」外，其餘均引用
    如附件第一審刑事簡易判決書記載之事實、證據及理由。
二、檢察官循告訴人李祥君之請求提起上訴，上訴意旨略以：被
    告固坦承傷害之事實，惟其因細故即傷害告訴人，告訴人身
    心備受煎熬，而案發迄今已超過1 年多，被告猶未向告訴人
    道歉，亦未賠償告訴人之損害，其犯後態度不佳，原審量刑
    容有不符罪刑相當原則之嫌，請斟酌上述理由，另為被告適
    當之宣告刑等語。
三、按關於刑之量定，係實體法上賦予法院得為自由裁量之事項
    ，倘其未有逾越法律所規定之範圍，或濫用其權限，即不得
    任意指摘為違法（最高法院75年台上字第7033號判決要旨參
    照）。本件原審之認事用法並無不當，被告亦坦承本案傷害
    犯行，且原審量定刑度，已審酌被告各種犯罪情狀如上，且
    具體表明所審酌之各項事由，其量刑並無失出，至被告未依
    本院調解筆錄所定條件給付賠償金部分乃民事問題，告訴人
    原可循民事途徑請求救濟，尚非可因此遽認原審量刑過輕。
    綜上，原審予以論罪科刑，其認事用法並無違誤，量刑亦屬
    妥適，檢察官依告訴人之請求提起上訴，指摘原判決量刑過
    輕，為無理由，應予駁回。
四、被告經合法傳喚，無正當理由未於審判期日到庭（見本院審
    簡上卷附送達證書、110 年10月15日審判筆錄、被告個人戶
    籍資料、臺灣高等法院被告前案紀錄表各1 份），爰依刑事
    訴訟法第371 條規定，不待其陳述，由檢察官一造辯論而逕
    行判決，併此敘明。
據上論斷，應依刑事訴訟法第455 條之1 第1 項、第3 項、第36
8 條、第371 條、第373 條，判決如主文。
本案經檢察官劉仕國提起公訴及提起上訴，檢察官林亭妤於本審
到庭執行職務。
中    華    民    國    110   年    10    月    29    日
                刑事第二十三庭  審判長法  官  劉安榕
                                      法  官  龔書安
                                      法  官  藍海凝
上列正本證明與原本無異。
本件不得上訴。
                                  書記官  羅婉嘉
中    華    民    國   110    年    11    月     1    日
附件：
臺灣新北地方法院刑事簡易判決        109年度審簡字第957號
公  訴  人  臺灣新北地方檢察署檢察官
被      告  陳明岐  男  （民國00年0月00日生）
                    身分證統一編號：Z000000000號  
                    住桃園市○○區○○路0段000巷0○0號
                    居桃園市○○區○○路0段000巷0弄0號3
                    樓
上列被告因傷害案件，經檢察官提起公訴(109年度偵字第4539號
），因被告自白犯罪，本院認宜逕以簡易判決處刑如下：
    主    文
陳明岐傷害人之身體，處有期徒刑伍月，如易科罰金，以新臺幣
壹仟元折算壹日。
扣案之電纜線壹支沒收。
    犯罪事實及理由
一、本件犯罪事實及證據，均引用如附件檢察官起訴書之記載。
二、核被告陳明岐所為，係犯刑法第277條第1項之普通傷害罪。
    其先後傷害告訴人李祥君身體之行為，係於密切接近之時間
    及同地實行，各行為之獨立性亟為薄弱，依一般社會健全觀
    念，在時間差距上難以強行分開，應視為數個舉措之接續施
    行，且係出於同一傷害告訴人之目的，顯係基於單一犯意，
    侵害同一法益，應合為包括之一行為而侵害單一法益予以評
    價，屬接續犯。爰審酌被告對於人際間之相處往來，本應思
    及彼此尊重，如遇爭端或心有不滿，猶應秉持理性與和平之
    態度處理解決，斷不可動輒以暴力相向，而置他人身體安全
    於不顧，其竟僅因一時行車糾紛，即率爾出手傷害告訴人之
    身體，所為甚屬不該，又事後雖與告訴人達成和解，然未依
    約履行，自不宜輕縱之，惟念及被告犯後尚知坦承犯行，態
    度尚可，兼衡酌其犯罪之目的、行為時未受特別刺激、使用
    手段危險性高、全案情節及其平日生活與經濟狀況、智識程
    度、品性素行、告訴人所受傷勢等一切情狀，量處如主文所
    示之刑，併諭知易科罰金之折算標準。至扣案之電纜線 1支
    ，係被告所有供前揭犯罪所用，此據被告供述甚明，自應依
    刑法第38條第2項前段規定宣告沒收之。
三、爰依刑事訴訟法第449條第2項、第3項、第450條第1項、第4
    54條，刑法第277條第1項、第41條第1項前段、第38條第2項
    前段，刑法施行法第1條之1第 1項，逕以簡易判決處刑如主
    文。
四、如不服本判決，得自收受送達之日起20日內向本院提出上訴
    狀，上訴於本院第二審合議庭（須附繕本）。
中    華    民    國   109    年    12    月    31    日
                  刑事第二十三庭  法  官  劉正偉
上列正本證明與原本無異。
                                  書記官  張  靖   
中    華    民    國   109    年    12    月    31    日
附錄論罪法條全文：
中華民國刑法第277條第1項：
傷害人之身體或健康者，處5年以下有期徒刑、拘役或50萬元以
下罰金。
【附件】
臺灣新北地方檢察署檢察官起訴書                           
                                  109年度偵字第4539號
    被      告  陳明岐  男  44歲（民國00年0月00日生）
                        住桃園市○○區○○路0段000巷0○0 
                        號
                        居桃園市○○區○○路0段000巷0弄0
                        號3樓
                        國民身分證統一編號：Z000000000號
上列被告傷害案件，已經偵查終結，認應該提起公訴，茲將犯罪
事實及證據並所犯法條分敘如下：
        犯罪事實
一、陳明岐與李祥君互不相識，2人於民國108年11月25日21時54
    分許，在新北市樹林區中正路與保安街口，因行車產生糾
    紛，陳明岐竟基於傷害他人身體之犯意，持電纜線1支（約
    50公分長）無故毆打李祥君，致李祥君受有頭部外傷合併腦
    震盪及顏面撕裂傷（約7公分）、顏面及肢體多處挫傷、牙
    齒斷裂等傷害。
二、案經李祥君訴由新北市政府警察局樹林分局報告偵辦。
        證據並所犯法條
一、上揭犯罪事實，業據被告陳明岐於警詢及偵查中坦承不諱，
    核與證人即告訴人李祥君於警詢及偵查中之證述相符，並有
    新北市政府警察局樹林分局扣押筆錄、扣押物品目錄表、亞
    東紀念醫院診斷證明書（乙種）各1份、查證照片6張、監視
    器影像畫面翻拍照片4張、監視器影像畫面光碟1片在卷可稽
    ，足認被告之自白與事實相符，其犯嫌應堪認定。
二、核被告所為，係犯刑法第277條第1項之傷害罪嫌。至扣案之
    電纜線1支（約50公分長），為被告所有供本件犯罪所用之
    物，請依刑法第38條第2項前段規定，宣告沒收。
三、依刑事訴訟法第251條第1項提起公訴。
    此  致
臺灣新北地方法院
中    華    民    國   109    年     4    月   10     日
                              檢  察  官  劉仕國
本件正本證明與原本無異
中    華    民    國   109    年    4    月    29     日
                              書  記  官
附錄本案所犯法條全文
中華民國刑法第277條
傷害人之身體或健康者，處 5 年以下有期徒刑、拘役或 50 萬
元以下罰金。
犯前項之罪，因而致人於死者，處無期徒刑或 7 年以上有期徒
刑；致重傷者，處 3 年以上 10 年以下有期徒刑。